Jon Ander AZPIAZU BEA

Unión Begoñesa №83 48004 Bilbao, España **☎**: +34 667 932 503

: ja.azbe@gmail.com

in: es.linkedin.com/in/jonanderazpiazubea/

Fecha de nacimiento: 21/02/1991 Permiso de Conducir B Vehículo propio



PERFIL PROFESIONAL Y OBJETIVO

A punto de finalizar en unos meses Ingeniería de Caminos y con vocación por la ingeniería civil, especialmente en las áreas de **Ingeniería de Estructuras**, **Edificación**, **Transporte y Gestión de la Construcción**, mi objetivo profesional inmediato es afrontar mi primera experiencia laboral para la que me encuentro muy motivado.

FORMACIÓN

2009-act. ESCUELA TECNICA SUPERIOR DE INGENIEROS DE CAMINOS, CANALES Y

PUERTOS DE SANTANDER (Universidad de Cantabria)

• Ingeniería Superior de Caminos, Canales y Puertos (Finalización 2014)

• Programa de Excelencia Aula Cornell (2011-2012). Docencia en Inglés

2012-2013 ÉCOLE DES PONTS PARISTECH (París, Francia)

• Programa de Intercambio Europeo Erasmus

• Especialidad Ingeniería Civil y Construcción

2009 IES BOTIKAZAR (Bilbao)

• Bachiller Tecnológico Trilingüe (Euskara-Castellano-Inglés)

• Matrícula de Honor (mejor nota de Bizkaia en Selectividad 2009)

PROYECTOS ACADÉMICOS

Oct.-Feb. 2012-13 École Des Ponts ParisTech (París, Francia)

Proyecto Ferrocarril: Diseño y trazado de una LAV (presentado ante jurado).

Oct.-Feb. 2012-13 École Des Ponts ParisTech (París, Francia)

Proyecto Hormigón Armado y Pretensado: Dimensionamiento de un pórtico de hormigón.

Análisis de la estabilidad última a pandeo.

Feb.-Junio 2013 École Des Ponts ParisTech (París, Francia)

<u>Proyecto Edificación</u>: Diseño de una Estación de Investigación (presentado ante jurado).

Abril-Junio 2013 Participación en el Concurso de Ideas «BilbaoTxokoak» (Bilbao)

<u>Proyecto Diseño Urbano</u>: Rehabilitación del espacio público «Campa Basarrate ».

Sept.-Dic. 2013-14 E.T.S. de Ingenieros de Caminos, Canales y Puertos de Santander

Proyecto Carretera: Trazado y cálculo de la Carretera 268 Carasa-Limpias (presentado ante

jurado).

Feb. 2014-act. Programa IDEaS - Integración en la Docencia de las Empresas del Sector de

Construcción en la Escuela de Caminos de Santander

Conferencias de la mano de profesionales del sector de la Ingeniería Civil y la Construcción.

Feb. 2014-act. E.T.S. de Ingenieros de Caminos, Canales y Puertos de Santander

<u>Proyecto Fin de Carrera:</u> Estructuras de Edificación. Diseño y cálculo de un Pabellón

Recreativo en el Campus de Las Llamas.

EXPERIENCIA PROFESIONAL

Feb. 2014-act. Estudiante becario en el Programa E² - Estudiante X Emprendedor

CISE (Centro Internacional Santander Emprendimiento)

Seleccionado para formar parte de un grupo multidisciplinar compuesto por estudiantes y un empresario mentor para el desarrollo de una idea de negocio. Jornadas de formación en Emprendimiento y Gestión de Empresas. Presentación de los proyectos ante jurado e inversores potenciales.

OTRAS EXPERIENCIAS LABORALES

2006-2009 Clases Particulares de Matemáticas, Física e Idiomas (Euskara e Inglés).

2007-2012 Animador sociocultural (esporádico, remunerado).

VOLUNTARIADO Y CAUSAS BENÉFICAS

Marzo 2014-act. Iniciativa Solidaria Bocados de Ayuda – B2A

Cofundador y voluntario del proyecto solidario "Bocados de Ayuda" (B2A).

Coordinación y organización de puntos de venta de dulces caseros en el entorno de la

Universidad de Cantabria. Beneficios destinados a la fundación FECAV.

Marzo 2014-act. Voluntariado Ambiental con Bosques de Cantabria (PROVOCA)

Voluntario eventual en jornadas convocadas por Bosques de Cantabria dentro del programa

PROVOCA.

COMPETENCIAS

Idiomas Castellano – Competencia Bilingüe

Euskara – Competencia Bilingüe

Inglés – Avanzado (C2, CAE grade A, 2014)

Francés - Avanzado (B2-C1)

Informática Microsoft Office, AutoCAD, AutoCAD Civil 3D, Autodesk Robot, Midas, Presto, Microsoft

Visual C#, SketchUp, Matlab, Pleiades+Comfie / Contam / DIALux

AFICIONES E INTERESES

Música Conocimientos musicales académicos (Escuela de Música BilbaoMusika)

Dominio de la Trikitixa, el Txistu y la Alboka.

Pertenencia a cuarteto musical (Izenbaiku 2007-2009), 1er premio en el Concurso de

Jóvenes Txistularis del País Vasco (2006).

Pertenencia al conjunto coral Camerata de la Universidad de Cantabria (2013-2014).

Deporte Senderismo, ciclismo, escalada.

Viajes Estancias lingüísticas en Estados Unidos e Irlanda.

Viajes culturales: Bélgica, Países Bajos, Alemania, Italia, Reino Unido, Marruecos y Egipto.

Datos CV a Abril 2014